# 外币报表折算问题

提问人：审计小黑黑 时间：2020-08-17 12:07:00
请问陈老师：国外子公司的长期资产（例如长投、在建工程、固定资产、无形资产、长期待摊费用、商誉等），原值和减值准备都是按照历史汇率来计算的吗？本期的折旧、摊销是按照当期汇率来计算的吗？如果这样的话，附注里的折旧摊销费用（期初是以前的，本期发生是当期的？）应如何披露？是不是要加“汇率变动”一项来进行调整？

回答人：chenyiwei
境外子公司外币报表折算（将其以其非人民币的记账本位币编制的报表折算到以人民币表示），对其各项资产、负债项目均按期末汇率折算；损益项目按当期平均汇率折算；权益类项目按历史汇率折算并累加；差额计入“其他综合收益——外币报表折算差额”。
因此，在披露固定资产等涉及本期增减变动数的项目附注时，期初余额按期初汇率折合，本期发生额按本期平均汇率折合，期末余额按期末汇率折合，还需增设一列“汇率调整”作为平衡数，即：期初余额+/-本期发生额+/-汇率调整=期末余额。